---
title: "Clase 01"
output:
  html_notebook: default
  html_document: default
---
```{r librerias, echo = FALSE}
source("lib/helpers.R")
```


**Ejercicio 1. NotasL15L2.pdf pag 37.**

*Sea $\theta$ la tasa de créditos hipotecarios otorgados por un banco. Durante el 2004 la tasa promedio fue de 60% y la desviación estándar de la tasa fue de 0.04. En lo que va del año 2005 se han solicitado 100 créditos, de los cuales se han otorgado únicamente 50.*

*a) Usando la información del año pasado encuentra la distribución beta que mejor describe el conocimiento inicial.*

Con la información del problema sabemos que $E(X) = 0.6$ y $\sqrt{Var(X)} = 0.04$. Sea X una distribución $Beta(\alpha, \beta)$, $E(X) = \frac{\alpha}{\alpha + \beta}$ y $Var(X) =  \frac{\alpha\beta}{(\alpha + \beta)^2 (\alpha + \beta + 1)}$. 

Entonces... si contara con el tiempo y la paciencia necesaria para hacer esto, despejaría para $\alpha$ y $\beta$ y llegaría al resultado que $\alpha = 89.4$ y $\beta = 59.6$. La cual se ve así.

```{r grafica beta, echo = FALSE}
x <- seq(0, 1, by = .001)
y <- dbeta(x, 89.4, 59.6)
data.frame(x, y) %>%
  ggplot(aes(x, y)) +
  geom_line() +
  ggtitle("Distribución Beta(89.4, 59.6)") +
  ylab("f(x)")
```

*b) Usando la información del año pasado, encuentra la distribución normal transformada que mejor describa el conocimiento inicial.*

De manera similar al inciso *a*, Sea $X \sim LogN(\mu, \sigma^2)$ entonces $E(X) = e^{(\mu + \frac{\sigma^2}{2})}$ y $Var(X) = (e^{\sigma^2} - 1)e^{2\mu + \sigma^2}$. ... Si contara con la energía vital suficiente para realizar esto como se debe hacer llegaría a que los parámetros son: $\mu = .4054$ y $\sigma^2 = 33.33$, la cual se ve así:

```{r, echo = FALSE}
x <- seq(0, 1, by = .01)
y <- dlnorm(x, 0.4054, 33.33)
data.frame(x, y) %>%
  ggplot(aes(x, y)) +
  geom_line() +
  ggtitle("Distribución LogNormal(0.4054, 33.33)") +
  ylab("f(x)")
```

*c) Determina la distribución inicial de referencia.*

No sé qué onda aquí... será una $N(\mu, \sigma^2)$? en cuyo caso $E(X) = 0.6$ y $Var(X) = 0.0016$ y se ve como:

```{r, echo = FALSE}
x <- seq(0, 1, by = .001)
y <- dnorm(x, 0.6, 0.0016)
data.frame(x, y) %>%
  ggplot(aes(x, y)) +
  geom_line() +
  ggtitle("Distribución Normal(0.6, 0.0016)") +
  ylab("f(x)")
```

*d) Usando los datos del año 2005 encuentra la distribución final para cada una de las distribuciones iniciales de los incisos a - c.*

Utilizamos JAGS en R para implementar esta solución. La solución para cada inciso es distinta dependiendo de la distribución apriori que asignemos.

Para el inciso *a*: $Beta(89.4, 59.6)$:

```{r}
# Generamos los datos de la muestra y los guardamos en una lista
n <- 100
credito <- c(rep(1, 50), rep(0, 50))
data <- list("n" = n, "x" = credito)
inits <- function(){list(theta = 0.5, x1 = rep(1, 2))}

# Seleccionamos los parámetros que queremos monitorear
parameters <- c("theta","x1")

ej1.sim <- jags(data, inits, parameters, model.file = "Ej1_a.txt",
                n.iter = 5000, n.chains = 1, n.burnin = 500,
                working.directory = "src/")

# Monitoreo
out <- ej1.sim$BUGSoutput$sims.list
z <- out$theta
plot(z, type = "l")
plot(cumsum(z)/(1:length(z)), type = "l")
hist(z, freq=FALSE)
acf(z)
```

```{r}
out.sum <- ej1.sim$BUGSoutput$summary
print(out.sum)
```


```{r}
out.dic <- ej1.sim$BUGSoutput$DIC
out.dic
```

